【裁判字號】    97,簡聲抗,12
【裁判日期】    980123
【裁判案由】    停止執行
【裁判全文】
臺灣臺北地方法院民事裁定            97年度簡聲抗字第12號
抗  告  人
即  聲請人  財團法人臺北縣私立真光教養院
法定代理人  甲○○
抗  告  人
即  相對人  乙○○
上列當事人間停止執行事件，抗告人對於中華民國97年7月2日本
院新店簡易庭97年度店簡聲字第20號裁定提起抗告，本院裁定如
下：
    主  文
抗告均駁回。
抗告程序費用由抗告人各自負擔。
    理  由
一、按抗告及再抗告，除本法另有規定外，準用民事訴訟法關於
    抗告程序之規定，非訟事件法第46條定有明文。次按對於裁
    定，得為抗告。但別有不許抗告之規定者，不在此限。抗告
    法院認抗告為有理由者，應廢棄或變更原裁定；非有必要，
    不得命原法院或審判長更為裁定，民事訴訟法第482條、第
    492條分別定有明文。抗告，非因裁定而受不利益者，不得
    為之，為訴訟法上之原則，故抗告倘已失其目的，而無實益
    ，即應認其為無理由而予駁回（最高法院87年度台抗字第55
    5號裁定意旨參照）。
二、抗告人即聲請人之抗告意旨略以：相對人持本院97年票字第
    2587號本票裁定，向本院聲請強制執行，惟聲請人已向本院
    提起確認本票債權不存在之訴訟（97年店簡字第623號，下
    稱本案訴訟），而聲請裁定停止本院97年度執字第32936號
    執行事件之強制執行程序（下稱系爭強制執行程序），並提
    出本票裁定、執行命令等為證，原審酌定聲請人得供擔保新
    台幣（下同）1600萬元後，系爭強制執行程序於本案訴訟判
    決確定前，應暫時停止。惟查：發票人主張本票係偽造、變
    造，並向法院提起確認之訴者，若發票人已證明提起訴訟，
    執行法院應停止強制執行，係屬依職權停止強制執行，與強
    制執行法第18條規定係屬依聲請停止強制執行明顯不同，故
    原則上，發票人只要證明已依非訟事件法第195條第1項規定
    提起訴訟，執行法院即應停止強制執行程序，若法院認為應
    提供擔保，依非訟事件法第195條第2項，應係命執票人先行
    提供擔保，而非命發票人提供擔保，又原審裁定擔保金額係
    以相對人之債權額，並非以相對人未能即時受償或利用該標
    的物所受之損害額為依據，與最高法院91年度台抗字第429
    號判例有違誤，爰依法提起抗告等語。
三、抗告人即相對人抗告意旨略以：查抗告人即聲請人於民國（
    下同）97年3月13日第10屆第15次暨第11屆第1次董事會，會
    中正式推薦胡峻源為第11屆董事長，有董事會議事錄可憑，
    現已於臺北縣政府申請備查中，足以證明抗告人即聲請人之
    法定代理人應為胡峻源，非甲○○，因此本件抗告人即聲請
    人以甲○○為其法定代理人提出聲請，顯未經合法代理，應
    予駁回。又抗告人即相對人聲請本票強制執行之本票共有三
    紙，分別為面額200萬元、2000萬元及1380萬元，合計金額
    為3580萬元（下稱系爭三紙本票），按停止強制執行之聲請
    ，所為命供擔保之裁定，應以全部強制執行金額為供擔保之
    金額，始能保障債權人之權益，杜免債務人藉故聲請停止強
    制執行，而原裁定竟將本件強制執行金額誤認為1600萬元，
    僅裁定命抗告人即聲請人提供1600萬元之擔保即可停止本件
    總金額3580萬元之強制執行，對抗告人權益顯有損害，爰依
    法提起抗告等語。
四、經查：抗告人即相對人於97年4月間以本院97年度票字第258
    7號准許本票強制執行之確定民事裁定為執行名義，向本院
    聲請強制執行，請求執行債權金額2200萬元及自96年4月9日
    起至清償日止按年息6％計算之利息。嗣抗告人即聲請人以
    ：「系爭三紙本票係由抗告人即相對人變造、偽造者，其與
    抗告人間並無債權債務關係存在」為由，向本院新店簡易庭
    提起確認本票債權不存在之訴，而聲請停止系爭強制執行程
    序，原審已於97年7月2日裁定：聲請人供擔保1600萬元後，
    系爭強制執行程序於本案訴訟判決確定前，應暫時停止。惟
    原審之聲請人並未提供擔保聲請停止系爭強制執行程序，執
    行程序仍繼續進行等情，業經本院依職權調閱本院民事執行
    處97年度執字第32936號執行卷宗審核屬實。嗣後，聲請人
    於97年8月29日依非訟事件法第195條第1項、第2項規定，又
    具狀向執行法院聲請停止強制執行。而執行法院已依非訟事
    件法第195條第2項前段之規定，於97年12月10日裁定：「本
    院97年執字第32936號強制執行程序，於本院新店簡易庭97
    年度店簡字第623號確認本票債權不存在事件裁判確定或原
    告撤回起訴前，應予停止」，該裁定於97年12月16日分別送
    達抗告人即聲請人及相對人，並於97年12月26日確定，是系
    爭強制執行程序既已因97年12月10日之裁定而停止，揆諸首
    揭之規定及最高法院裁定意旨，本件抗告已失其目的而無實
    益。從而，抗告人指摘原裁定為不當，求予廢棄，為無理由
    ，應予駁回。
五、據上論結，本件抗告為無理由，依強制執行法第30條之1、
    民事訴訟法第495條之1第1項、第449條第1項、第95條、第
    78條，第87條第1項裁定如主文。
中    華    民    國    98    年    1     月    23    日
                  民事第四庭  審判長法  官  周祖民
                                    法  官  鄧德倩
                                    法  官  張瑜鳳
以上正本係照原本作成。
本裁定不得再抗告。
中    華    民    國    98    年    1     月    23    日
                                    書記官  羅元秀


司法院資訊處製作；財團法人民間司法改革基金會備份。
